臺灣基隆地方法院刑事判決　　　　　　　94年度交訴字第20號
公　訴　人　臺灣基隆地方法院檢察署檢察官
被　　　告　丙○○　男　26歲.
上列被告因交通肇事逃逸等案件，經檢察官提起公訴（94年度偵
字第1846號），被告於準備程序進行中，就被訴事實為有罪之陳
述，經受命法官告知其簡式審判程序之旨，並聽取公訴人及被告
之意見後，經本院合議庭裁定由受命法官獨任進行簡式審判程序
，判決如下：
    主  文
丙○○駕駛動力交通工具肇事，致人傷害而逃逸，處有期徒刑陸
月，如易科罰金，以佰元折算壹日。緩刑貳年。
被訴過失傷害部分公訴不受理。
    事  實
壹、肇事逃逸部分：
一、有關肇事逃逸部分之犯罪事實及證據，除補充過失傷害部分
    業經撤回告訴（詳如後述）及補引被告於本院準備程序及審
    理時之自白為證據外，餘均引用附件檢察官起訴書之記載。
二、被告丙○○於肇事後未停車處理反加速騎車駛離現場，核其
    所為，係犯刑法第185條之4之駕駛動力交通工具肇事致人受
    傷而逃逸罪。爰審酌被告於騎車肇事後，本因停留現場處理
    ，竟未停留而予以逃逸，其所為致被害人之生命、身體法益
    於不顧，惟酌以被害人所受傷害非重，且未因被告之肇事逃
    逸而加重傷情，暨被告嗣後認罪並已與被害人達成和解，取
    得被害人之原諒等一切情狀，從輕量處如主文第一項所示之
    刑，並諭知易科罰金之折算標準。又被告前於86年間因麻醉
    藥品安非他命案件受有期徒刑4月刑之宣告，於87年2月16日
    易科罰金執行完畢後，5 年以內未曾受有期徒刑以上刑之宣
    告，有臺灣高等法院被告全國前案紀錄表1 紙在卷可稽，其
    因一時失慮而犯罪，犯後已與被害人達成民事和解，有卷附
    調解人受交付調解事件和解議妥要點1 紙在卷足憑，且被害
    人亦當庭表示願意原諒被告，給予被告自新之機會，則經此
    起訴審判，被告當知所警惕，信無再犯之虞，本院認所宣告
    之刑以暫不執行為適當，併諭知緩刑2年，以啟自新。
貳、過失傷害部分：
一、公訴意旨略以：被告丙○○於94年3月21日騎乘車牌號碼AC9
    －539號重型機車由基隆市○○路左轉劉銘傳路，往仁二路
    方向行駛，同日21時25分許，行經劉銘傳路11巷32號前時，
    本應注意車輛行駛時，駕駛人應注意車前狀況，隨時採取必
    要之安全措施，而依當時情況，又非不能注意及此，竟疏未
    注意，自後追撞同向前方由告訴人乙○○所騎乘之車牌號碼
    oss－360號重型機車，造成上述oss－360號重型機車重心不
    穩倒地，而告訴人受有前額、左下眼部挫擦傷3乘2公分、上
    唇挫擦傷4乘2公分、左膝部挫擦傷4乘2公分、右肩挫擦傷等
    傷害，因認被告此部分涉有刑法第284條第1項前段之過失傷
    害罪嫌。
二、按告訴乃論之罪，告訴人於第一審辯論終結前得撤回其告訴
    ；告訴經撤回者，應諭知不受理之判決，刑事訴訟法第238
    條第1 項、第303 條第3 款分別定有明文。
三、查本件告訴人乙○○告訴被告傷害案件，起訴書認被告係觸
    犯刑法第284條第1項前段之罪，依同法第287條前段之規定
    ，須告訴乃論。茲告訴人業於94年7月4日當庭以言詞並具狀
    向本院撤回告訴（見本院該日審判筆錄及卷附撤回告訴聲請
    狀），依照前揭說明，就被告被訴過失傷害部分，應諭知不
    受理之判決。
據上論斷，應依刑事訴訟法第273條第之1第1項、第310條之2、
第454條、第299條第1項前段、第303條第3款，刑法第185條之4
、第41條第1項前段、第74條第2款，罰金罰鍰提高標準條例第2
條，判決如主文。
本案經檢察官黃鴻達到庭執行職務。
中　　華　　民　　國　　94　　年　　7　　月　　19 　　日
                  刑事第三庭法  官  王美婷
以上正本證明與原本無異。
對於本件判決如有不服，應於收受送達後10日內，向本院提出上
訴書狀，上訴於臺灣高等法院，並按他造當事人之人數附具繕本
。
中　　華　　民　　國　　94　　年　　7　　月　　19 　　日
                            書記官  劉珍珍
附錄本案論罪科刑法條：
刑法第185條之4
駕駛動力交通工具肇事，致人死傷而逃逸者，處 6 月以上 5 年
以下有期徒刑。
附件：
臺灣基隆地方法院檢察署檢察官起訴書
　　　　　　　　　　　　　　　　　　　 94年度偵字第1846號
　　 被　告　丙○○　男　26歲（民國○○年○○月○○日生）
　　　　　　　　　　 住基隆市中山區○○○路113巷155之1號
　　　　　　　　　　 國民身分證統一編號：Ｚ000000000號
上列被告因公共危險等案件，已經偵查終結，認應該提起公訴，
茲將犯罪事實及證據並所犯法條分敘如下：
　　　　　　 犯罪事實
一、丙○○於民國94年3月21日騎乘車牌號碼ＡＣ9－539 號重型
　　機車由基隆市○○路左轉劉銘傳路，往仁二路方向行駛，同
　　日21時25分許，行經劉銘傳路11巷32號前時，本應注意車輛
　　行駛時，駕駛人應注意車前狀況，隨時採取必要之安全措施
　　，而依當時情況，又非不能注意及此，竟疏未注意，自後追
　　撞同向前方由乙○○所騎乘之車牌號碼ＯＳＳ－360號重型
　　機車，造成上述ＯＳＳ－360號重型機車重心不穩倒地，而
　　乙○○受有前額、左下眼部挫擦傷3乘2公分、上唇挫擦傷4
　　乘 2公分、左膝部挫擦傷4乘2公分、右肩挫擦傷等傷害，
　  丙○○於肇事後竟未停車處理反加速騎車駛離現場，嗣為不
　　詳路人記下車號後報警處理，經警循線於同月24日查獲。
二、案經被害人乙○○訴由基隆市警察局第一分局報告偵辦。
　　　　　　 證據並所犯法條
一、證據清單及待證事實：
壹、書證：
編號　證據名稱　　　　　　　　待證事項
甲、　基隆市○○○道路交通　　被告騎乘機車肇事逃逸之事
　　  事故現場圖、調查報告　　實
　　　表（一）、（二）、道
　　　路交通事故補充資料（
　　　一）、道路交通事故現
　　　場談話紀錄表（一）及
　　　交通事故報案人須知各
　　　1 份
乙、　車禍現場及肇事車輛照　　同前事實
　　　片共16幀
丙、　行政院衛生署基隆醫院　　被害人因本次車禍受傷之事
　　　驗傷診斷書1 份　　　　　實
丁、　基隆市警察局舉發違反　　被告騎乘機車肇事逃逸之事
　　　道路交通管理事件通知　　實
　　　單1 份
戊、　車籍作業系統－查詢認　　被告及被害人所騎乘之機車
　　　可資料
貳、供述：
甲、　被告丙○○之供詞　　　　全部犯罪事實
乙、　乙○○之指訴　　　　　　肇事經過
二、核被告丙○○所為，係犯刑法第185 條之4 之公共危險罪及
　　同法第284條第1項前段之過失傷害等罪嫌。又被告所犯上
　　開二罪間，犯罪各別，罪名不同，請予分論併罰。
三、依刑事訴訟法第251 條第1 項提起公訴。
　　 此　　致
臺灣基隆地方法院
中　　華　　民　　國　　94　　年　　5 　　月　　30　　日
　　　　　　　　　　　　　　　 檢察官　甲　○　○
本件正本證明與原本無異
中　　華　　民　　國　　94　　年　　6 　　月　　3 　　日
　　　　　　　　　　　　　　　書記官　楊　雅　玲
附錄所犯法條：
刑法第185條之4
　　駕駛動力交通工具肇事，致人死傷而逃逸者，處6月以上5年
　　以下有期徒刑。
刑法第284條
　　因過失傷害人者，處6月以下有期徒刑、拘役或500元以下罰
　　金，致重傷者，處1年以下有期徒刑、拘役或500元以下罰金
　　。
　　從事業務之人，因業務上之過失傷害人者，處1年以下有期
　　徒刑、拘役或1千元以下罰金，致重傷者，處3年以下有期徒
　　刑、拘役或2千元以下罰金。
